# 外企验资问题

提问人：aaa9981 时间：2013-01-21 16:29:19
案例甲外商投资企业几年前设立，营业执照记载注册资本和实收资本均为 800 万美元，企业以人民币为记账本位币，假设当时的汇率为 1 美元=8人民币元，其中外商占51%，现几年过去了，汇率变为到 1 美元=6人民币元了，这时外方准备撤资，这样公司就变成内资企业了。问题：这时验资时是按 8 折算还是按 6 折算？企业账务怎么处理呢？

回答人：chenyiwei
这个问题没有明确规定。个人意见是：鉴于减资后公司将变为内资企业，其实收资本和注册资本都需要改为用人民币表示，而原先的外商投资企业和外方撤资后的内资企业实际上是同一法人主体的延续，现在内资企业的实收资本实际上是原先中方投入并按照 1 ： 8的汇率折合到美元的，因此建议按照中方注册资本份额乘以当初的历史汇率折算为人民币实收资本，这样也与账面上原先记录的中方资本人民币数字衔接。

提问人：pencil23 时间：2014-02-20 11:26:37
陈版，如果公司已经完成了工商变更，没有按照初始入账金额确认变更后的实收资本，使得营业执照上记录的实收资本与原来账面记录的实收资本存在差异，这种情况下可以将差异调整资本公积或留存收益（资本公积不足冲抵时）吗？

回答人：chenyiwei
不建议出现营业执照记载的注册资本、实收资本金额与账面实收资本金额的差异。建议考虑差异的形成原因，进行必要的账务调整使两者一致。